臺灣板橋地方法院交通法庭裁定　　　　 94年度交聲字第218號
原處分機關　交通部公路總局臺北區監理所
異　議　人　乙○○
上列異議人因違反道路交通管理處罰條例案件，不服原處分機關
於民國93年12月14日所為北監自裁字第裁40-C00000000號裁決書
及民國94年2 月4 日所為北監自裁字第裁40-C00000000號裁決書
，經聲明異議，本院裁定如下：
    主  文
異議均駁回。
    理  由
一、本件聲明異議意旨略以：本件兩張舉發單根本都不該有的，
    經警員甲○○先出言恐嚇，再未經說明，設陷阱使駕駛人行
    雙白線，舉發單已開好，又騙取本人疏通說明難處，此種種
    行為讓人讓以接受云云。原處分機關則以：異議人原持用之
    普通小客車駕駛執照，因另涉有ZA0000000 號等4 筆違規單
    ，經原處分機關易處自民國（下同）93年7 月14日地至94年
    7 月13日止吊扣其上開駕駛執照在案，再參酌警員處理意見
    及異議人之陳述，認異議人之違規屬實，爰依道路交通管理
    處罰條例規定裁決等語，資為抗辯。
二、按「汽車駕駛人，有左列情形之一者，處新臺幣六千元以上
    一萬二千元以下罰鍰，並當場禁止其駕駛及扣留其車輛牌照
    ：七、駕駛執照吊扣期間駕車者」、「第七款並吊銷其駕駛
    執照」，「汽車駕駛人，駕駛汽車有左列情形之一，而本章
    各條無處罰之規定者，處新臺幣九百元以上一千八百元以下
    罰鍰：三、不遵守道路交通標誌、標線、號誌之指示者」，
    道路交通管理處罰條例第21條第1 項第7 款、第4 項後段及
    第60條第2 項第3 款均有明文。
三、經查：異議人原持用之上開普通小客車之駕駛執照，經原處
    分機關前以異議人另涉有ZA0000000 號等4 筆違規舉發單，
    而經易處自93年7 月14日起至94年7 月13日止吊扣其上開駕
    駛執照乙情，業據原處分機關於移送書中載明綦詳，並據證
    人即警員甲○○到院證稱；「至於異議人被吊扣駕照，是我
    當場查電腦才知道的，因為異議人當時沒有出示駕照，若我
    當時沒有舉發異議人被吊扣駕照卻行駛的部分，當案件移送
    到監理站時，監理站仍會要我們補行舉發，因為他們也會查
    電腦資料」等語相符，並有本院依職權所調取異議人駕駛執
    照資料乙份可稽，復為異議人於本院審理時所不否認在卷，
    則異議人於右揭時地其上開駕駛執照遭原處分機關易處吊扣
    期間，卻仍違規駕駛上開自用小客車行駛乙節，應堪認定。
    至於異議人於右揭時地違規跨越禁止變換車道之雙白線行駛
    乙節，亦據證人甲○○到院證稱：「異議人是從交流道下來
    ，往新莊方向。現場路況為：下交流道只有壹個車道，右側
    為機車專用道，異議人當時跨越雙白線行駛，雙白線是從路
    口停止線延伸到高速公路之紐澤西護欄。事發已久，當時是
    否有攔停一輛砂石車我已經忘記，但是即使如此無論如何被
    告還是不能跨越雙白線行駛。（當庭繪製現場路況圖）現場
    只有兩個車道，壹個是機車專用道，壹個是汽車道，當時異
    議人的車是跨越雙白線行駛在機車專用道與汽車道之間。異
    議人繪製的現場狀況圖多畫了壹個車道」、「（這個路段有
    無路肩？）交流道下來後沒有路肩，旁邊就是護欄」等語明
    確，且異議人於本院審理時亦供稱：「我是為了要閃躲前方
    砂石車，才會跨越雙白線行駛。當時砂石車有閃雙黃燈。砂
    石車停的位置前方正好是壹個路口，而我跨越雙白線行駛至
    白色停止線時，路口號誌剛好是紅燈，我就將車停在雙白線
    上，.... ， 與砂石車併排」、「（對證人甲○○之陳述有
    無意見？）他畫的圖也許比較正確。高速公路下來並沒有標
    示機車專用道，但有畫雙白線」等語在卷，足證異議人於右
    揭時地確有違規跨越中間劃有雙白線之快車道與機車專用道
    間行駛之行為，亦堪認定。雖被告辯稱其當時係為閃避前方
    停在路旁之大卡車云云，惟上開路段之右側為一機車專用道
    ，在上開機車專用道右側則為護欄，並無設有路肩，在上開
    機車專用道左側則為快車道，有如上述，異議人本即不得行
    駛在上開機車專用道上，是縱認上開機車專用道上有停放上
    開大卡車云云，亦應與異議人於右揭時地原應行駛之快車道
    無涉，而異議人竟跨越雙白線，行駛在上開快車道與機車專
    用道之間，顯已違反上開道路交通管理處罰條例第60條第2
    項第3 款之規定，至為顯然。綜上所述，本件原處分機關以
    異議人上開2 項違規行為均已明確，依道路交通管理處罰條
    例第21條第1 項第7 款、第4 項後段及第60條第2 項第3 款
    之規定，裁處異議人各新台幣（下同）1 萬2 千元、9 百元
    之罰鍰，並吊銷其駕駛執照，再依同條例第63條第1 項第1
    款、第67條第3 項之規定裁處記違規點數1 點及吊銷後一年
    內禁考，應無任何違法或不當之處，至為灼然。茲異議人不
    服原處分機關所為上開二件裁決書之處分，聲明異議，而空
    言指摘云云，揆諸上述，為無理由，應予駁回。
據上論斷，應依道路交通案件處理辦法第19條，裁定如主文。
中　　華　　民　　國　　94　　年　　4 　　月　　19　　日
                    交通法庭  法　官  林  晏  鵬
上列正本證明與原本無異。
如不服本裁定，應於裁定送達後五日內向本院提出抗告狀。
                              書記官  陳  君  偉
中　　華　　民　　國　　94　　年　　4 　　月　　19　　日
